【裁判字號】    88,交易,139
【裁判日期】    890511
【裁判案由】    過失傷害
【裁判全文】
臺灣屏東地方法院刑事判決                        八十八年度交易字第一三九號
    公  訴  人  臺灣屏東地方法院檢察署檢察官
    被      告  己○○
右列被告因過失傷害等案件，經檢察官提起公訴（八十八年度偵字第三一四一號），
本院判決如左：
    主  文
己○○服用酒類，不能安全駕駛動力交通工具而駕駛，處有期徒刑月，如昜科罰金
，以佰元折算壹日；又因過失傷害人，處有期徒刑肆月，如昜科罰金，以佰元折
算壹日。應執行有期徒刑陸月，如昜科罰金，以佰元折算壹日。
    事  實
一、己○○明知未考領有駕駛執照及酒醉後駕駛車輛，均昜致生公共危險，竟於民國
    八十八年二月十九日凌晨，在屏東縣恆春鎮朋友住處飲酒過量至不能安全駕駛之
    程度，而仍駕駛車牌號碼ＸＺ－一二五五號自用小貨車，沿屏東縣恆春鎮○○路
    由北往南方向行駛，欲返回其位於恆春鎮四溝里之住處。俟於同日凌晨零時四十
    分許，駛經恆春鎮○○路一○七號前，己○○理應注意車輛行駛時，駕駛人應注
    意車前狀況，並隨時採取必要之安全措施，而依當時情形，又無不能注意之情事
    ，詎竟疏於注意車前狀況，仍貿然疾速向前行駛。適有戊○○、丁○○、甲○○
    與乙○○等四人自同鎮○○路一○七號店內徒步走出時，即因己○○酒醉及未注
    意車前狀況而閃煞不及，致所照駛之上開小貨車撞及戊○○、丁○○、乙○○與
    乙○○等四人。戊○○因而受有腹部鈍傷合併肝臟撕裂傷、臉部挫傷合併六顆牙
    齒鬆落等傷害；丁○○、乙○○及甲○○三人則均受有頭部外傷併多處挫瘀傷等
    傷害。嗣己○○於肇事後，即向附近商家借用電話報警，經警到場處理時並自首
    肇事及表明願接受裁判，及經警方測得己○○飲酒後呼氣中酒精含量高達每公升
    ○．九四毫克。
二、案經戊○○、丁○○、乙○○、甲○○訴由屏東縣警察局恆春分局報告臺灣屏東
    地方法院檢察署檢察官偵查起訴。
    理  由
一、訊據被告己○○於警、偵訊中及本院審理時，坦承有於右揭時、地，無照及酒後
    駕駛上開自小貨車肇事，致告訴人戊○○、丁○○、乙○○、甲○○等四人受傷
    之事實不諱，核與告訴人戊○○等四人於警、偵訊中指訴之情節相符，復有高雄
    市私立長庚紀念醫院出具之告訴人戊○○等四人之診斷證明書、警摯道路交通事
    故調查報告表、被告之酒精濃度測定值數據單各一紙，及車禍現場照片六幀可資
    佐證。按飲酒後呼氣中酒精含量超過每公升○．二五毫克者不得駕車；且車輛行
    駛時，駕駛人應注意車前狀況，並隨時採取必要之安全措施，道路交通安全規則
    第一百十四條第二款、第九十四條第三項分別定有明文。被告於肇事後一小時經
    警測得之呼氣中酒精含量高達每公升○．九四毫克，依中央警察大學所作身體酒
    精濃度與肇事率試驗所示，於飲酒後呼氣中酒精含量逾每公升○．八五至一．五
    ○毫克時，將出現噁心、步履蹣跚等行為狀態，肇事率為一般人五十倍；及被告
    已出現：講話很大聲，走起路來搖搖幌幌之酒醉狀態，亦據證人陳朝清即到場處
    理之警員於本院審理時陳述明確，足認被告確已達酒醉不能安全駕駛之程度，應
    無疑義。又被告駕車本應注意上述道路交通安全規定，且依當時情狀，又無不能
    注意之情形，竟疏未注意，非惟於酒醉後駕車上路，且駕車時又未注意其車前狀
    況，致駕車撞及路旁徒步之告訴人，因而致告訴人等四人受傷，自屬有過失；且
    告訴人等所受之傷害，亦確與被告之過失行為間有相當之因果關係無疑。事證明
    確，被告之公共危險、過失傷害等犯行，洵堪認定，應予依法論科。
二、核被告己○○所為，係犯刑法第一百八十五條之三之服用酒類致不能安全駕駛動
    力交通工具而駕駛罪，及同法第二百八十四條第一項前段之過失傷害罪。公訴人
    雖於起訴書之證據並所犯法條欄內未論列被告犯有刑法第一百八十五條之三之公
    共危險罪，惟於犯罪事實欄內已就被告所犯之公共危險事實敘明，本院自應就此
    部分罪行併予審理。被告以一過失犯行，致告訴人戊○○等四人受有傷害，係一
    行為而觸犯數罪名，為想像競合犯，應依刑法第五十五條規定論以一過失傷害罪
    。且被告既係因無照、酒醉駕車肇事致人受有傷害，亦應依道路交通管理處罰條
    例第八十六條第一項之規定，依法加重其刑。再被告所犯上開二罪名間，係犯意
    各別，罪名互異，應予分論併罰。另被告於肇事後，即向附近商家借用電話報警
    ，經警到場處理時並自首肇事及表明願接受裁判，業據被告於本院審理時供明在
    卷，應依刑法第六十二條前段之規定減輕其刑。又被告所應科處之刑同時有加重
    及減輕之原因，應依法先加後減之。爰審酌被告係無照且於酒醉後駕車，嚴重危
    害其他交通用路人之交通安全，被告以一過失行致告訴人戊○○等四人受有傷害
    ，雖於犯後已與告訴人成立和解願賠償新台幣（下同）七十五萬元，惟僅賠償五
    萬元後即未再給付等一切情狀，量處如主文所示之刑，並諭知昜科罰金折算之標
    準，及定其應執行之刑。末查，告訴人等四人雖委任戊○○之父丙○○為刑事附
    帶民事訴訟之訴訟代理人，並於本院審理時撤回刑事過失傷害之告訴，然因丙○○並無提出刑事委任狀，則丙○○即無告訴代理權，依法亦無撤回刑事告訴之權
    限，是其於本院審理時所為代理撤回刑事過失傷害之告訴，即屬不合法，本院自
    仍應對被告之過失傷害犯行以予論罪科刑，併此敘明。
據上論斷，應依刑事訴訟法第二百九十九條第一項前段，刑法第第一百八十五條之三
、第二百八十四條第一項前段、第五十五條、第四十一條、第五十一條第五款、第六
十二條前段，道路交通管理處罰條例第八十六條第一項，罰金罰鍰提高標準條例第一
條前段、第二條，判決如主文。
本案經檢察官陳新君到庭執行職務。
中      華      民      國    八十九    年      五      月      十一    日
                                    臺灣屏東地方法院刑事第一庭
                                        審判長  法  官  林  金  本
                                                法  官  鄧  德  倩
                                                法  官  柯  盛  益
右判決正本證明與原本無異。
對於本判決如有不服應於收受送達後十日內向本院提出上訴書狀上訴於台灣高等法院
高雄分院並按他造當事人之人數附具繕本。
                                                書記官  張  福  山
中    華    民    國     八十九      年      五      月       十一      日
附錄本判決論罪科刑法條全文
刑法第一百八十五條之三：
服用毒品、麻醉藥品、酒類或其他相類之物，不能安全駕駛動力交通工具而駕駛者，
處一年以下有期徒刑、拘役或三萬元以下罰金。
刑法第二百八十四條第一項：
因過失傷害人者，處六月以下有期徒刑、拘役或五百元以下罰金，致重傷者，處一年
以下有期徒刑、拘役或五百元以下罰金。
道路交通管理處罰條例第八十六條第一項：
汽車駕駛人，無駕駛執照駕車、酒醉駕車、吸食毒品或迷幻藥駕車、行駛人行道或行
經行人穿越道不依規定讓行人優先通行，因而致人受傷或死亡，依法應負刑事責任者
，加重其刑至二分之一。


司法院資訊處製作；財團法人民間司法改革基金會備份。
